【裁判字號】    92,訴,216
【裁判日期】    921216
【裁判案由】    毒品危害防制條例
【裁判全文】
臺灣宜蘭地方法院刑事判決                          九十二年度訴字第二一六號
    公  訴  人  臺灣宜蘭地方法院檢察署檢察官
    被      告  甲○○
右列被告因違反毒品危害防制條例案件，經檢察官提起公訴（九十二年度毒偵字第四
０四號）及移
有罪之陳述，本院裁定進行簡式審判程序，判決如左：
    主  文
甲○○連續施用第一級毒品，累犯，處有期徒刑壹年。
    事  實
一、甲○○前於民國（下同）八十九年間，因竊盜案件經本院判處有期徒刑二年確定
    ，於九十一年一月二十五日縮短刑期假釋出監，九十一年三月二十四日假釋期滿
    以已執行完畢論，仍不知悔悟。甲○○又曾二次因施用毒品案件，先後經觀察、
    勒戒後，均認無繼續施用毒品之傾向，由臺灣宜蘭地方法院檢察署檢察官先後於
    八十八年十一月二十二日以八十八年度偵字第三一七九號、八十八年度毒偵字第
    一一六、三四二號及於八十九年八月七日以八十九年度毒偵緝字第二三七號為不
    起訴處分確定後；猶不知戒除毒癮，復基於施用第一級毒品海洛因之概括犯意，
    自九十二年一月二十七日晚間十一時起至九十二年七月十七日，連續多次在宜蘭
    縣員山鄉○○村○○○路四００巷三號住處，以將第一級毒品海洛因摻入香煙內
    吸用之方式，施用第一級毒品海洛因，約一、二個月即施用一次；其中於九十二
    年一月二十七日施用第一級毒品海洛因時，並同時將第二級毒品安非他命摻入香
    煙內與第一級毒品海洛因一起施用，至施用毒品所用之香煙於用畢後即丟棄，現
    均滅失而不存在。嗣分別經警於九十二年一月二十八日晚間十時四十一分經警採
    得其尿液送化驗後，呈第一級毒品海洛因之代謝物嗎啡、可待因之陽性反應及第
    二級毒品安非他命、甲基安非他命之陽性反應，另於九十二年七月十五日下午五
    時許及九十二年七月十八日下午五時許，經警採集其尿液送化驗結果，均呈第一
    級毒品海洛因之代謝物嗎啡、可待因之陽性反應，而得知上情。
二、案經宜蘭縣警察局礁溪分局、宜蘭分局報請臺灣宜蘭地方法院檢察署檢察官偵查
    起訴暨移送併辦。
    理  由
一、右揭事實，業據被告甲○○於本院審理中坦承不諱，而被告於九十二年一月二十
    八日晚間十時四十一分許經警採集其尿液送請慈濟大學濫用藥物檢驗中心檢驗後
    ，檢出第一級毒品海洛因之代謝物嗎啡、可待因及第二級毒品安非他命之陽性反
    應，有慈濟大學濫用藥物檢驗中心檢驗總表一紙及列管毒品人口尿液檢體採集送
    驗紀錄表一紙附卷可稽。又被告於同年七月十五日下午五時許及七月十八日下午
    五時許，二次經警採集其尿液送請慈濟大學濫用藥物檢驗中心檢驗後，均檢出第
    一級毒品海洛因之代謝物嗎啡之陽性反應，有慈濟大學濫用藥物檢驗中心檢驗總
    表二紙及宜蘭縣警察局宜蘭分局移送毒品案件犯嫌姓名與尿液編號對照表、列管
    毒品人口尿液檢體採集送驗紀錄表各一紙附卷可稽。又被告前於八十八年間及八
    十九年間二次因施用毒品案件，經先後送觀察勒戒後均認無繼續施用毒品之傾向
    ，業經臺灣宜蘭地方法院檢察署檢察官二度為處分不起訴確定在案，亦有該署八
    十八年度偵字第三一七九號、八十八年度毒偵字第一一六、三四二號及八十九年
    度毒偵緝字第二三七號不起訴處分書各一紙在卷足憑。是被告於送觀察勒戒後無
    繼續施用毒品傾向而經不起訴處分後五年內再犯毒品危害防制條例第十條第一、
    二項之施用毒品罪，本件事證明確，被告三犯施用毒品犯行堪以認定，應予依法
    論科。
二、核被告甲○○所為，係犯毒品危害防制條例第十條第一項之施用第一級毒品罪及
    同條例第十條第二項之施用第二級毒品罪。被告於施用第一級、第二級毒品前持
    有第一級毒品海洛因及持有第二級毒品安非他命之低度行為，分別為施用第一級
    毒品、施用第二級毒品之高度行為所吸收，均不另論罪。又被告於九十二年一月
    二十七日施用第一級毒品及第二級毒品係同時以香煙施用，為一行為觸犯數罪名
    ，應從一重之施用第一級毒品罪處斷。被告先後多次施用海洛因抵癮之犯行，時
    間緊接，方法相同，又係觸犯構成要件相同之罪，顯係基於概括犯意為之，應依
    刑法第五十六條連續犯之規定各論以一罪，並依法加重其刑。本件公訴人雖僅就
    被告於九十二年一月二十七日晚間十一時許施用第一級毒品海洛因一次（含施用
    第二級毒品安非他命）之犯行提起公訴，然檢察官就犯罪事實一部起訴者，其效
    力及於全部，本件被告於上開時間外連續施用海洛因之犯罪事實（部分業經檢察
    官移送併辦），與前揭論罪科刑之部分，有連續犯裁判上一罪之關係，本院自應
    就屬於裁判上一罪之其餘施用毒品犯行部分一併加以裁判。又被告有事實欄所示
    之犯罪科刑及執行情形，此有台灣高等法院檢察署刑案紀錄簡覆表及臺灣高等法
    院被告全國前案紀錄表各一份在卷可稽，其於有期徒刑執行完畢五年內，再犯有
    期徒刑以上之本罪，為累犯，應依法加重其刑。爰審酌被告歷經毒品危害防制條
    例觀察勒戒並強制戒治之先行程序助其戒除毒癮後，不啻未見成效，復再犯本件
    施用毒品之罪，顯見其已無法依憑己力拔除毒癮，實有處以較長刑期予之隔離之
    必要，方得為其遠離毒害，並審酌被告品行、犯罪之動機、目的、手段及其施用
    毒品之次數等一切情狀，量處如主文所示之刑，以資懲儆。至被告施用毒品用之
    香煙於用畢即已丟棄，現均滅失而不存在，爰不為沒收之諭知，併此敘明。
據上論斷，應依刑事訴訟法第二百九十九條第一項前段、第二百七十三條之一第一項
，毒品危害防制條例第十條第一項、第二項，刑法第十一條前段、第五十六條、第五
十五條、第四十七條，判決如主文。
本案經檢察官郝中興到庭執行職務
中    華    民    國      九十二      年      十二      月      十六    日
                                  臺灣宜蘭地方法院刑事第三庭
                                          法  官  林  惠  玲
右正本證明與原本無異。
如不服本判決，應於判決送達後十日內向本院提出上訴狀( 應附繕本 )。
                                          書記官  李  佳  惠
中    華    民    國      九十二      年      十二      月      十六    日
附錄法條：
毒品危害防制條例第十條
施用第一級毒品者，處六月以上五年以下有期徒刑。
施用第二級毒品者，處三年以下有期徒刑。


司法院資訊處製作；財團法人民間司法改革基金會備份。
